Inventaris van de kopieën der Doop-, Trouw- en Begraafboeken (DTB) van Alblasserdam
Nationaal Archief, Den Haag
DTB kopie Zuid-Holland; Alblasserdam
DTB Alblasserdam
0 0
GEDTBZH004
??? meter; ??? inventarisnummers
Gescande fotokopieën van normale geschreven en gedrukte teksten. De Nederlandstalige stukken van vóór ca. 1700 zijn geschreven in het gotische cursiefschrift, met name in de oud-Hollandse klerkencursief.
Nationaal Archief, Den Haag
Nederduits gereformeerde gemeente te Alblasserdam
Rooms-katholieke parochie te Alblasserdam
Ambachtsbestuur ("gerecht", "burgemeesters", "Wet", "schepenen", "commissarissen", gequalificeerden) van Alblasserdam
Burgerlijke Stand van de gemeente Alblasserdam
De doopregisters bevatten naast de doopdatum de volledige namen van de ouders en de voornaam van het gedoopte kind. Daarnaast worden soms ook de doopgetuigen en / of peetouders genoemd. De trouwregisters bevatten naast de datum van (onder)trouw de namen van bruidegom en bruid. Daarnaast treft men dikwijls aanvullende gegevens aan, zoals plaats van herkomst, woonadres, de vermelding dat de persoon weduwnaar of weduwe is en eventueel de naam van de vorige partner. Wanneer de partners uit verschillende plaatsen afkomstig zijn of elders trouwen, vindt men ook gegevens omtrent afgegeven attestaties van de huwelijksafkondigingen. De begraafregisters bevatten op datum van aangifte de naam van de begraven persoon. In enkele gevallen wordt ook de datum van overlijden gegeven. Bij (minderjarige) kinderen wordt meestal de naam van de vader vermeld; bij vrouwen en weduwen soms de naam van de echtgenoot. Aanvullende gegevens over de begraafplaats en het luiden van de klok komen zelden voor.
Archiefvorming
Geschiedenis van het archiefbeheer
De verwerving van het archief
3.04
Aanwijzingen voor de gebruiker
Openbaarheidsbeperkingen
Volledig openbaar
De collectie is een duplicaat van een archief in eigen beheer.
Materiële beperkingen
Aanvraaginstructie
Van de documenten die in deze archiefinventaris zijn beschreven, kunnen de originelen niet geraadpleegd worden. Deze zijn overgedragen aan het gemeentebestuur van de gemeente vanwaar ze afkomstig zijn, ter opneming en bewaring in de gemeentelijke archiefbewaarplaats.
Verwant materiaal
Beschikbaarheid van kopieën
Beschrijving van de series en archiefbestanddelen
- ALBLASSERDAM (DTB)
  Originelen berusten bij het Regionaal Historisch Centrum/ Stadsarchief Dordrecht
  - GEREFORMEERD, a.
    - Trouwboek., 1618 December 9 - 1693 Mei 31.; 1A
    - Doopboeken., 1688 - 1812.; 1-2
      - 1688 februari 8 - 1793 december 15., 1
      - 1794 januari 12 - 1812 februari 12., 2
    - Trouwboek., 1693 december 9 - 1815 maart 26; 3
    - Register vermeldende de namen der begravenen op het kerkhof., 1762 september 15 - 1820 januari 8.; 4
      in 1783 aangelegd door de schoolmeester Frans van Werkhoven.
    - Register vermeldende de eigendomsovergangen der graven in de Nieuwe- en in de Oude Kerk, alsmede de namen der begravenen., 1762 november 18 - 1843 juli 10.; 5
      Achterin een opgave van hen, die in 1781 eigenaars der graven waren. "Dit register der graven ... is vernieuwd en in beter order gebragt, tot een vaste legger voor de kerk, door Frans van Werkhoven koster en schoolmeester ... in den jaare 1781.
      Hierna volgen enige aantekeningen betreffende de indeling der graven en vervolgens een kopie-ordonnantie voor Van Werkhoven.
  - GERECHT, b.
    - Ondertrouw- en trouwregister., 1727-1800.; 5A
    - Verschillende stukken betreffende het trouwen., 1712-1811.; 6
  - GEQUALIFICEERDEN, c.
    - Register van overledenen., 1806-1810.; 7
    - Lijst van aangegeven lijken., 1811 januari-november 19.; 8